【裁判字號】    95,中交簡上,653
【裁判日期】    951031
【裁判案由】    公共危險
【裁判全文】
臺灣臺中地方法院刑事判決         95年度中交簡上字第653號
上  訴  人  臺灣臺中地方法院檢察署檢察官
被      告  甲○○
上列上訴人因被告公共危險案件，不服本院臺中簡易庭95年度中
交簡字第1404號中華民國95年8月18日第一審簡易判決（聲請簡
易判決處刑案號：臺灣臺中地方法院檢察署95年度速偵字第2930
號），提起上訴，本院管轄之第二審合議庭判決如下：
    主    文
上訴駁回。
    犯罪事實及理由
一、本案經本院審理結果，認第一審簡易判決認事用法及量刑均
    無不當，應予維持，並引用第一審判決書及簡易判決處刑書
    記載之犯罪事實、證據及理由。（詳如附件）
二、上訴人即檢察官之上訴意旨略以：被告甲○○於案發時，因
    不勝酒力致操控能力降低，經警測得其呼氣中含酒精濃度高
    達每公升○點六九毫克，已超出法務部頒訂之每公升○點五
    五毫克之標準，並依其本案肇事經過，犯罪情節非輕微。再
    依道路交通管理處罰條例第三十五條第一款之規定，酒精濃
    度超過規定標準（標準值為每公升○點二五毫克），最高可
    處以新臺幣六萬元以下之罰鍰。又依九十五年二月五日實行
    之行政罰法第二十六條第一項規定，刑事法律之處罰優先於
    行政裁罰（一事不兩罰）。故刑事法律之處罰，自應考量行
    政機關對此行為之裁罰範圍，而處以較之前為重之刑，俾其
    重視刑罰而生戒心，以杜再犯及確保其自身及他人之安全，
    原審僅對被告量處拘役三十日，顯然過輕，並可能使被告產
    生刑事處罰反較輕於行政罰鍰之感，顯然未當。本件原審判
    處被告拘役三十日，日後倘經易科罰金，其金額僅為三萬元
    ，其數額相較於行政罰鍰，明顯失衡，無法凸顯，爰提起上
    訴，請求改判有期徒刑二月，以示懲儆等語。
三、核被告所為，係犯刑法第一百八十五條之三之服用酒類不能
    安全駕駛動力交通工具而駕駛罪。上訴人雖認原審量刑過輕
    。惟按刑罰之量定，固屬法院自由裁量之職權行使，但仍應
    審酌刑法第五十七條所列各款事由及一切情狀，為酌量輕重
    之標準，並非漫無限制；量刑輕重係屬事實審法院得依職權
    自由裁量之事項，苟已斟酌刑法第五十七條各款所列情狀而
    未逾越法定刑度，不得遽指為違法；且在同一犯罪事實與情
    節，如別無其他加重或減輕之原因，下級審量定之刑，亦無
    過重或失輕之不當情形，則上級審法院對下級審法院之職權
    行使，原則上應予尊重（最高法院七十二年臺上字第六六九
    六號、七十五年臺上字第七○三三號判例及八十五年度臺上
    字第二四四六號判決意旨參照）。次按刑法第一百八十五條
    之三之法定刑度為「一年以下有期徒刑、拘役或三萬元以下
    罰金」，依被告行為時暨原審判決時之刑法第三十三條第五
    款則規定：「拘役：一日以上，二月未滿。但遇有加重時，
    得加至四個月」，顯然原審適用修正前刑法規定量處被告刑
    度為拘役三十日，係在法定刑度內，並無違法可言。且查，
    刑事罰與行政罰在本質上本有不同，故尚難徒以刑事罰之拘
    役刑易科罰金後，所應繳納之金額與行政罰鍰之金額作相互
    比較，作為原審判決量刑過輕之依據。上訴人就此所論，尚
    非可採。原審以被告罪證明確，因之適用刑事訴訟法第四百
    四十九條第一項前段、第四百五十四條第二項，刑法第一百
    八十五條之三、第四十一條第一項前段，刑法施行法第一條
    之一等規定，並審酌被告之素行、酒醉程度、肇事經過、對
    往來人車安全所生之危險等一切情狀，於法定刑度內量處被
    告拘役三十日，並諭知易科罰金之折算標準，難謂有何違法
    失當之處。原審認事用法及量刑均屬妥適，上訴人仍執原審
    量刑過輕，請求從重量處有期徒刑二月云云，為無理由，應
    予駁回。
據上論斷，應依刑事訴訟法第四百五十五條之一第三項、第三百
七十三條、第三百六十八條，判決如主文。
中    華    民    國    95    年    10    月    31    日
                刑事第九庭  審判長法  官  陳得利
                                  法  官  莊秋燕
                                  法  官  何世全
以上正本證明與原本無異。
不得上訴。
                                  書記官  童洪芳美
中    華    民    國   95     年    10    月    31    日


司法院資訊處製作；財團法人民間司法改革基金會備份。
